【裁判字號】    98,訴,2346
【裁判日期】    980831
【裁判案由】    毒品危害防制條例
【裁判全文】
臺灣臺中地方法院刑事判決              98年度訴字第2346號
公  訴  人  臺灣臺中地方法院檢察署檢察官
被      告  庚○○
                    （現另案在臺灣臺中監獄執行）
指定辯護人  本院公設辯護人壬○○
被      告  戊○○
                      之2（現另案在臺灣臺中監獄執行）
選任辯護人  李明海律師
上列被告等因毒品危害防制條例案件，經檢察官提起公訴（98年
度偵字第6766、11326號），本院判決如下：
    主    文
庚○○犯如附表編號1至15所示之各罪，均累犯，各處如附表編
號1至15所示之刑，主刑部分應執行有期徒刑拾陸年。
戊○○犯如附表編號11至15所示之各罪，均累犯，各處如附表編
號11至15所示之刑，主刑部分應執行有期徒刑拾伍年肆月。
    犯罪事實
一、庚○○於民國93年間曾犯施用第一級及第二級毒品罪經本院
    分別判處有期徒刑一年、六月，定應執行刑為有期徒刑一年
    四月確定，於95年間，又因違反動產擔保交易法案件，經本
    院判處有期徒行四月確定，兩案於96年1月26日接續執行完
    畢。戊○○於93年間曾犯施用第二級毒品罪、違反槍砲彈藥
    刀械管制條例罪，經本院分別判處有期徒刑六月減為有期徒
    刑三月、三年六月，定應執行刑為有期徒刑三年八月確定，
    執行至96年8月13日假釋出獄，並於97年4月18日假釋期滿未
    經撤銷假釋，以已執行完畢論。
二、庚○○（綽號阿順）與戊○○（綽號阿牛）均明知海洛因係
    毒品危害防制條例第2條第2項第1款所規定之第一級毒品，
    依法不得販賣，竟均基於意圖營利之犯意，由庚○○以每0.
    9公克新臺幣（下同）6000元之價格向綽號「東霖」之乙○○販入第一級毒品海洛因後，摻入葡萄糖稀釋，再分裝賣出
    ，共可賣約0000-0000元，其計於附表所示之時間、地點、
    方式，販賣海洛因予丙○○三次、甲○○二次、丁○○三次
    、癸○○四次、辛○○三次，其中附表編號11-15部分共五
    次，係與戊○○基於犯意之聯絡，於庚○○以如附表所示之
    行動電話與買者聯絡好之後，由戊○○持海洛因至約定地點
    與買者交易，並向買者收取價金。嗣於98年3月7日17時許，
    在庚○○與戊○○共同租住之臺中市○○區○○路2段286號
    騎樓下，經警另案緝獲戊○○，並在其身上扣得庚○○向乙○○所販入之海洛因一包（送驗淨重0.0645公克，驗餘淨重
    0.0578公克）。當日17時10分許，戊○○再帶同警察至前揭
    租住處查獲庚○○，並在庚○○床上扣得其向許泳泰販入尚
    未販出之海洛因二包（送驗淨重合計0.3445公克，驗餘淨重
    合計0.3312公克），及其所有供販賣海洛因聯絡用之BENQ牌
    行動電話機具（內含0000000000號SIM卡一片）、NOKIA牌行
    動電話機具（內含0000000000號SIM卡一片）各一支。庚○○經警查獲後，於98年3月8日、98年3月13日於檢察官偵訊
    中及98年4月13日於警詢中供出其所販賣海洛因之來源係綽
    號東霖之「乙○○」，檢察官即指揮臺中縣警察局烏日分局
    及豐原憲兵隊警員於98年5月13日（起訴書誤載為98年5月14
    日）破獲「乙○○」販毒之行為。
三、案經臺中縣警察局烏日分局報請臺灣臺中地方法院檢察署檢
    察官偵查起訴。
    理    由
壹、證據能力部分：(一)按被告以外之人於審判外之陳述，雖不符
    刑事訴訟法第159條之1至之4等四條之規定，而經當事人於
    審判程序同意作為證據，法院審酌該言詞陳述或書面陳述作
    成時之情況，認為適當者，亦得為證據，當事人、代理人或
    辯護人於法院調查證據時，知有刑事訴訟法第159條第1項不
    得為證據之情形，而未於言詞辯論終結前聲明異議者，視為
    有前項之同意。同法第159條之5第2項定有明文。本案丙○○、甲○○、丁○○、癸○○、辛○○於警詢中之陳述，其
    性質屬於證人於審判外之陳述，而為傳聞證據，且查無符合
    刑事訴訟法第159條之1至之4等四條之情形，原雖無證據能
    力，然上開供述證據內容，業經本院審理時予以提示並告以
    要旨，且經檢察官、被告二人及辯護人表示意見，當事人已
    知上述供述證據乃傳聞證據，卻均未表示無證據能力，本院
    審酌上開供述證據作成時，並無人情施壓或干擾，亦無不當
    取供之情形，認為以之作為本案之證據亦屬適當，而有證據
    能力。(二)次按被告以外之人於偵查中向檢察官所為陳述，除
    顯有不可信之情況者外，得為證據，刑事訴訟法第159條之1
    第2項定有明文。偵查中對被告以外之人所為之偵查筆錄，
    或被告以外之人向檢察官所提之書面陳述，性質上均屬傳聞
    證據，惟現階段刑事訴訟法規定檢察官代表國家偵查犯罪、
    實施公訴，依法其有訊問被告、證人及鑑定人之權，證人、
    鑑定人且須具結，而實務運作時，檢察官偵查中向被告以外
    之人所取得之陳述，原則上均能遵守法律規定，不致違法取
    供，其可信度極高，是以被告以外之人前於偵查中已具結而
    為之證述，除反對該項供述得具有證據能力之一方，已釋明
    「顯有不可信之情況」之理由，且於審判中已主張詰問該被
    告以外之人，而未獲詰問的機會外，不宜遽指該證人於偵查
    中之陳述不具證據能力。本案丙○○、甲○○、丁○○、癸○○、辛○○於檢察官偵查時具結所為之陳述，被告二人及
    辯護人均未提及有何顯不可信之情況，且未聲請詰問，自具
    有證據能力。(三)除法律另有規定外，實施刑事訴訟程序之公
    務員因違背法定程序取得之證據，其有無證據能力之認定，
    應審酌人權保障及公共利益之均衡維護，刑事訴訟法第158
    條之4定有明文。本案所引用之非供述證據，並無證據證明
    係實施刑事訴訟程序之公務員違背法定程序所取得，自應認
    均具有證據能力。
貳、認定犯罪事實之證據及理由：
一、上揭犯罪事實業據被告庚○○、戊○○於本院審理中坦承不
    諱，核與證人丙○○、甲○○、丁○○、癸○○、辛○○於
    警詢及檢察官偵訊時陳述購買海洛因之情節相符，並有被
    告庚○○為附表編號5之販賣海洛因行為前，於當日凌晨零
    時57分許，以其所使用之0000000000號行動電話與甲○○（
    00000000號公共電話）聯絡買賣事宜之監聽譯文（參第6766
    號偵字卷第274頁），顯示被告庚○○於為附表編號6、7
    之販賣海洛因行為前，每次均以所使用之0000000000號行動
    電話，於為附表編號8之販賣海洛因行為前，以其所使用之0
    000000000號行動電話，與丁○○（0000000000號行動電話
    ）聯絡買賣事宜之雙向通聯（參第6766號偵字卷第71-72、6
    5- 66頁），顯示被告庚○○於為附表編號9、10之販賣海
    洛因行為前，每次均以其所使用之0000000000號行動電話，
    被告二人於為附表編號11、12之販賣海洛因行為前，被告庚○○以其所使用之0000000000行動電話，與癸○○（000000
    0000號行動電話）聯絡買賣事宜之雙向通聯（參第6766號偵
    字卷第71、74、32、35-37頁），被告二人為附表編號13
    、14、15之三次販賣海洛因行為前，被告庚○○均於當日以
    其所使用之0000000000號行動電話與辛○○（0000000000號
    行動電話）聯絡買賣事宜之監聽譯文（參第6766號偵字卷第
    9、19、28-29頁），顯示丙○○、甲○○、丁○○、辛○○均有施用海洛因行為之臺灣高等法院被告前案紀錄表四份
    （參本院卷第142-183頁）等附卷可稽，並有扣案之海洛因
    三包，及被告庚○○所有供販賣海洛因聯絡用之BENQ牌行動
    電話機具（內含0000000000號SIM卡一片）、NOKIA牌行動電
    話機具（內含0000000000號SIM卡一片）各一支足憑。而該
    三包海洛因經送鑑定結果，均認含海洛因成分（送驗淨重合
    計0.4090公克，驗餘淨重合計0.3890公克），此有行政院衛
    生署草屯療養院98年3月12日草療醫字第0980300111、00000
    00000號鑑定書二份在卷可佐（參本院卷第128、132頁）。
    又被告庚○○供出所販賣海洛因之來源為「乙○○」後，檢
    察官即指揮臺中縣警察局烏日分局及豐原憲兵隊警員於98年
    5月13日破獲「乙○○」販毒行為部分，公訴人已在起訴書
    中記載明確，且該「乙○○」販賣海洛因予被告之行為，業
    經臺灣臺中地方法院檢察署檢察官於98年7月8日以98年度偵
    字第12682號提起公訴，此有該案起訴書一份存卷可考（參
    本院卷第134-140頁）。本件事證明確，被告二人之犯行均
    堪認定。
二、核被告二人所為，均係犯毒品危害防制條例第4條第1項之販
    賣第一級毒品既遂罪。又被告二人因販賣而持有第一級毒
    品之低度行為，均為販賣海洛因之高度行為所吸收，不另論
    罪。被告庚○○所為十五次販賣海洛之行為，被告戊○○
    所為五次販賣海洛因之行為，均係犯意各別，行為互異，均
    應予分論併罰。被告二人就附表編號11-15計五次犯行，
    均有犯意聯絡及行為分擔，均為共同正犯。被告庚○○於
    93年間曾犯施用第一級及第二級毒品罪經本院分別判處有期
    徒刑一年、六月，定應執行刑為有期徒刑一年四月確定，於
    95年間，又因違反動產擔保交易法案件，經本院判處有期徒
    行四月確定，兩案於96年1月26日接續執行完畢，戊○○於
    93年間曾犯施用第二級毒品罪、違反槍砲彈藥刀械管制條例
    罪，經本院分別判處有期徒刑六月減為有期徒刑三月、三年
    六月，定應執行刑為有期徒刑三年八月確定，執行至96年8
    月13日假釋出獄，並於97年4月18日假釋期滿未經撤銷假釋
    ，以已執行完畢論，此有臺灣高等法院被告前案紀錄表二份
    在卷可按，被告二人受徒刑之執行完畢，五年以內故意再犯
    本件有期徒刑以上之罪，均為累犯，依刑法第47條第1項之
    規定，均應就本件所犯各罪之罰金刑部分加重其刑（死刑、
    無期徒刑部分依法不得加重）。被告庚○○供出毒品來源
    因而破獲，依毒品危害防制條例第17條規定，所犯各罪均減
    輕其刑。被告戊○○之辯護人雖陳稱：本件係被告戊○○
    經警查獲後，於警詢問時主動供出被告庚○○販賣海洛因之
    事實，促使被告庚○○坦認犯行並供出上游乙○○等語。惟
    按毒品危害防制條例第17條之立法用意，旨在鼓勵被告供出
    其所製造、運輸、販賣或持有之毒品來源，俾追究出該毒品
    之前手，以澈底清除毒品氾濫，故所謂「供出毒品來源」係
    指具體供出上游之毒品來源，以防止毒品之蔓延而言，如僅
    供出共犯，而未供出上游之毒品來源，即不得依該法條減輕
    其刑（參最高法院95年度台上字第489號判決）。是以被告
    戊○○雖供出被告庚○○，但被告庚○○僅係其共犯，並非
    其上游，自非能依毒品危害防制條例第17條之規定，減輕其
    刑，附此敘明。按刑之量定，為求個案裁判之妥當性，法
    律固賦予法院裁量權，但此項裁量權之行使，除應依刑法第
    57條規定，審酌行為人及其行為等一切情狀，為整體之評價
    ，並應顧及比例原則與平等原則，使罪刑均衡，輕重得宜，
    以契合社會之法律感情，又刑法第59條規定犯罪之情狀可憫
    恕者，得酌量減輕其刑，其所謂「犯罪之情狀」，與同法第
    57條規定科刑時應審酌之一切情狀，並非有截然不同之領域
    ，於裁判上酌減其刑時，應就犯罪一切情狀（包括第57條所
    列舉之10款事項），予以全盤考量，審酌其犯罪有無可憫恕
    之事由（即有無特殊之原因與環境，在客觀上足以引起一般
    同情，以及宣告法定低度刑，是否猶嫌過重等等），以為判
    斷，而販賣第一級毒品罪之法定刑為「死刑或無期徒刑；處
    無期徒刑者，得併科新臺幣1000萬元以下罰金」，然同為販
    賣第一級毒品之人，其原因動機不一，犯罪情節未必盡同，
    或有大盤毒梟者，亦有中、小盤之分，甚或僅止於吸毒者友
    儕間為求互通有無之有償轉讓者亦有之，其販賣行為所造成
    危害社會之程度自屬有異，法律科處此類犯罪，所設之法定
    最低本刑卻同為「無期徒刑，得併科新臺幣1000萬元以下罰
    金」，不可謂不重，於此情形，倘依其情狀處以有期徒刑，
    即足以懲儆，並可達防衛社會之目的者，自非不可依客觀之
    犯行與主觀之惡性二者加以考量其情狀，是否有可憫恕之處
    ，適用刑法第59條之規定酌量減輕其刑，期使個案裁判之量
    刑，能斟酌至當，符合比例原則（參最高法院95年度台上字
    第788號判決）。本件被告二人雖然販賣多次海洛因，然除
    附表編號3賣價3000元外，每次販售賣之數量僅少許一小包
    ，賣價1000元，此等行為與吸毒者之間互通有無所為之有償
    提供毒品以施用無異，被告庚○○亦供稱其販賣海洛因，僅
    賺得可以施用每次販入與販出間多出來的量而已（參第6766
    號偵字卷第135頁筆錄），被告戊○○則因吃住全賴被告庚○○供應，方為本件犯行（參本院卷第200頁筆錄），渠二
    人犯罪情節當非大中盤毒梟者可資等同併論，若科以法定最
    低刑度即無期徒刑，均嫌過重，在客觀上均足以引起一般之
    同情，乃均依刑法第59條之規定，酌減其刑。以上被告二
    人罰金刑部分之加減，先加後減之，被告庚○○兩次減刑部
    分，遞減之。爰審酌被告二人犯後均坦承犯行，態度甚佳，
    所為危害社會治安及他人健康，惟均所販賣數量不大，情節
    非重，所造成之危害尚非鉅大等一切情狀，分別量處如附表
    所示之宣告刑，並均定如主文所示之應執行之刑，蒞庭公訴
    人雖請求判處被告庚○○應執行有期徒刑十七年，被告戊○○應執行有期徒刑二十年，惟因本院忖諸被告二人均頗具悔
    意，所得不多，且被告庚○○有十五次犯行，因兩次遞減刑
    結果，每次之宣告刑均為有期徒刑八年，合計有期徒刑一百
    二十年，被告戊○○有五次犯行，因一次減刑結果，每次宣
    告刑均為有期徒刑十五年，合計有期徒刑七十五年，及就被
    告二人共犯部分，被告庚○○居於主謀地位，被告戊○○僅
    係受被告庚○○差遣（此經渠二人陳明在卷）等情，認量處
    如主文所示之應執行刑已足收懲儆之效，公訴人之求刑尚嫌
    過重，且顯不符合比例，而不足憑採，附此敘明。再(甲)扣案
    之海洛因三包（驗餘淨重計0.3890公克），均係被告庚○○
    為販賣而向乙○○所販入，均與本件販賣海洛因有關，均應
    依毒品危害防制條例第18條第1項前段規定，併予宣告沒收
    銷燬之，(乙)盛裝該三包海洛因之袋子三個，均係用以包裹海
    洛因，防其裸露、潮濕，便於攜帶販賣自係供販賣海洛因所
    用之物，且可與海洛因析離而分別秤其重量，並無不能個別
    宣告沒收之情事，扣案之BENQ牌行動電話機具（內含000000
    0000號SIM卡一片）、NOKIA牌行動電話機具（內含00000000
    00號SIM卡一片）各一支，及未扣案之0000000000號SIM卡一
    片（被告庚○○雖供稱已經丟棄，但無證據可資證明已經滅
    失），均係被告庚○○所有供販賣海洛因所用之物，均應依
    毒品危害防制條例第19條第1項之規定，併予宣告沒收（詳
    細情形如附表所載），(丙)被告庚○○為附表編號1-10販賣海
    洛因所得之財物計12000元，依毒品危害防制條例第19條第1
    項之規定，應併予宣告沒收，如全部或一部不能沒收時，以
    其財產抵償之（詳細情形如附表所載），(丁)按共同正犯之犯
    罪所得為新臺幣時，因係合併計算，且於全部或一部不能沒
    收時以其財產抵償之，為避免執行時發生重複沒收、抵償之
    情形，故各共同正犯之間係採連帶沒收主義，於裁判時僅諭
    知連帶沒收，不得就全體共同正犯之總所得對各該共同正犯
    分別重複諭知沒收（參最高法院95年度台上字第1781、3883
    號判決），是以被告二人共同為附表編號11-15販賣海洛因
    所得之財物計5000元，應併予宣告連帶沒收，如全部或一部
    不能沒收時，以其等財產抵償之（詳細情形如附表所載）。
    另起訴書雖記載本件尚扣得安非他命一包、注射針筒一支、
    玻璃球一個，並請求本院對該包安非他命宣告沒收銷燬之，
    惟該包安非他命及其他物品均與本件被告二人販賣海洛因之
    行為無關，本院自非能對該包安非他命宣告沒收銷燬之，也
    非能就其他物品宣告沒收。
三、毒品危害防制條例第4條第1項雖經修正為：「製造、運輸、
    販賣第一級毒品者，處死刑或無期徒刑；處無期徒刑者，得
    併科新臺幣2千萬元以下罰金」，並經總統於98年5月20日以
    華總一字第09800125141號令公布，惟依毒品危害防制條例
    第36條「本條例自公布後六個月施行」之規定，該經修正公
    布之新規定須至98年11月20日方生效施行，故本件尚無須比
    較新舊法條之適用問題，附此敘明（參臺灣高等法院98年6
    月12日第3次刑事庭庭長法律問題研討會表決結果及法務部
    98年6月8日法檢字第0980802279號函）。
據上論斷，應依刑事訴訟法第299條第1項前段，毒品危害防制條
例第4條第1項、第17條、第18條第1項前段、第19條第1項，刑法
第11條、第28條、第47條第1項、第59條、第51條第5款，判決如
主文。
本案經檢察官己○○到庭執行職務
中    華    民    國    98    年    8     月    31    日
                        臺灣臺中地方法院刑事第六庭
                            審判長法  官  施慶鴻
                                  法  官  莊秋燕
                                  法  官  李秋娟
以上正本證明與原本無異。
如不服本判決應於收受送達後10日內向本院提出上訴書狀，並應
敘述具體理由；其未敘述上訴理由者，應於上訴期間屆滿後20日
內向本院補提理由書（均須按他造當事人之人數附繕本）「切勿
逕送上級法院」。
                                  書記官  劉易柔
中    華    民    國    98    年    8     月    31    日
附錄論罪科刑法條
毒品危害防制條例第4條第1項
製造、運輸、販賣第一級毒品者，處死刑或無期徒刑；處無期徒
刑者，得併科新臺幣1千萬元以下罰金。
附表
┌──┬───┬───┬───┬────────┬────┬──────────────┐
│編號│時 間 │地 點 │對 象 │  方   式       │所得（新│ 所   宣   告   之   刑     │
│    │      │      │      │                │臺幣）  │                            │
├──┼───┼───┼───┼────────┼────┼──────────────┤
│1   │98年1 │臺中市│丙○○│丙○○以公用電話│1000元  │庚○○販賣第一級毒品，累犯，│
│    │月17日│東興路│      │撥打被告庚○○所│        │處有期徒刑捌年。            │
│    │某時  │與大墩│      │使用之0000000000│        │扣案之海洛因包（驗餘淨重合│
│    │      │10街口│      │號行動電話聯絡後│        │計零點捌玖零公克），均沒收│
│    │      │      │      │，被告庚○○即於│        │銷燬之。海洛因空包裝袋個、│
│    │      │      │      │同日，在左列地點│        │未扣案之0000000000號SIM卡壹 │
│    │      │      │      │，交付第一級毒品│        │片，均沒收。因販賣第一級毒品│
│    │      │      │      │海洛因並收取價款│        │所得之新臺幣壹仟元沒收，如全│
│    │      │      │      │。              │        │部或一部不能沒收時，以其財產│
│    │      │      │      │                │        │抵償之。                    │
├──┼───┼───┼───┼────────┼────┼──────────────┤
│2   │98年1 │同上  │丙○○│同上            │1000元  │同上                        │
│    │月20日│      │      │                │        │                            │
│    │某時  │      │      │                │        │                            │
├──┼───┼───┼───┼────────┼────┼──────────────┤
│3   │98年1 │臺中市│丙○○│同上            │3000元  │庚○○販賣第一級毒品，累犯，│
│    │月23日│青海路│      │                │        │處有期徒刑捌年。            │
│    │某時  │靠近漢│      │                │        │扣案之海洛因包（驗餘淨重合│
│    │      │口路  │      │                │        │計零點捌玖零公克），均沒收│
│    │      │      │      │                │        │銷燬之。海洛因空包裝袋個、│
│    │      │      │      │                │        │未扣案之0000000000號SIM卡壹 │
│    │      │      │      │                │        │片，均沒收。因販賣第一級毒品│
│    │      │      │      │                │        │所得之新臺幣仟元沒收，如全│
│    │      │      │      │                │        │部或一部不能沒收時，以其財產│
│    │      │      │      │                │        │抵償之。                    │
├──┼───┼───┼───┼────────┼────┼──────────────┤
│4   │98年2 │臺中市│甲○○│甲○○以00000000│1000元  │庚○○販賣第一級毒品，累犯，│
│    │月22日│青海路│      │33號行動電話撥打│        │處有期徒刑捌年。            │
│    │某時  │與上仁│      │被告庚○○所使用│        │扣案之海洛因包（驗餘淨重合│
│    │      │街口  │      │之0000000000號行│        │計零點捌玖零公克），均沒收│
│    │      │      │      │動電話聯絡後，被│        │銷燬之。海洛因空包裝袋個、│
│    │      │      │      │告庚○○於同日，│        │扣案之NOKIA牌行動電話機具（ │
│    │      │      │      │在左列地點，交付│        │內含0000000000號SIM卡壹片） │
│    │      │      │      │第一級毒品海洛因│        │壹支，均沒收。因販賣第一級毒│
│    │      │      │      │並收取價款。    │        │品所得之新臺幣壹仟元沒收，如│
│    │      │      │      │                │        │全部或一部不能沒收時，以其財│
│    │      │      │      │                │        │產抵償之。                  │
├──┼───┼───┼───┼────────┼────┼──────────────┤
│5   │98年3 │臺中市│甲○○│甲○○以公用電話│1000元  │同上                        │
│    │月6日 │青海路│      │00-00000000號撥 │        │                            │
│    │某時  │與上仁│      │打被告庚○○所使│        │                            │
│    │      │街口  │      │用之0000000000號│        │                            │
│    │      │      │      │行動電話聯絡後，│        │                            │
│    │      │      │      │被告庚○○於同日│        │                            │
│    │      │      │      │，在左列地點，交│        │                            │
│    │      │      │      │付第一級毒品海洛│        │                            │
│    │      │      │      │因並收取價款。  │        │                            │
├──┼───┼───┼───┼────────┼────┼──────────────┤
│6   │98年1 │臺中市│丁○○│丁○○以00000000│1000元  │庚○○販賣第一級毒品，累犯，│
│    │月23日│西屯區│      │86號行動電話撥打│        │處有期徒刑捌年。            │
│    │某時  │大弘街│      │被告庚○○所使用│        │扣案之海洛因包（驗餘淨重合│
│    │      │62號  │      │之0000000000行動│        │計零點捌玖零公克），均沒收│
│    │      │      │      │電話聯絡後，被告│        │銷燬之。海洛因空包裝袋個、│
│    │      │      │      │庚○○於同日，在│        │未扣案之0000000000號SIM卡壹 │
│    │      │      │      │左列地點，交付第│        │片，均沒收。因販賣第一級毒品│
│    │      │      │      │一級毒品海洛因並│        │所得之新臺幣壹仟元沒收，如全│
│    │      │      │      │收取價款。      │        │部或一部不能沒收時，以其財產│
│    │      │      │      │                │        │抵償之。                    │
├──┼───┼───┼───┼────────┼────┼──────────────┤
│7   │98年1 │同上  │丁○○│同上            │1000元  │同上                        │
│    │月25日│      │      │                │        │                            │
│    │某時  │      │      │                │        │                            │
├──┼───┼───┼───┼────────┼────┼──────────────┤
│8   │98年1 │同上  │丁○○│丁○○以00000000│1000元  │庚○○販賣第一級毒品，累犯，│
│    │月28日│      │      │86號行動電話撥打│        │處有期徒刑捌年。            │
│    │某時  │      │      │被告庚○○所使用│        │扣案之海洛因包（驗餘淨重合│
│    │      │      │      │之0000000000行動│        │計零點捌玖零公克），均沒收│
│    │      │      │      │電話聯絡後，被告│        │銷燬之。海洛因空包裝袋個、│
│    │      │      │      │庚○○於同日，在│        │扣案之NOKIA牌行動電話機具（ │
│    │      │      │      │左列地點，交付第│        │內含0000000000號SIM卡壹片） │
│    │      │      │      │一級毒品海洛因並│        │壹支，均沒收。因販賣第一級毒│
│    │      │      │      │收取價款。      │        │品所得之新臺幣壹仟元沒收，如│
│    │      │      │      │                │        │全部或一部不能沒收時，以其財│
│    │      │      │      │                │        │產抵償之。                  │
├──┼───┼───┼───┼────────┼────┼──────────────┤
│9   │98年1 │臺中市│癸○○│癸○○以00000000│1000元  │庚○○販賣第一級毒品，累犯，│
│    │月23日│青海路│      │55號行動電話撥打│        │處有期徒刑捌年。            │
│    │某時  │之上石│      │被告庚○○所使用│        │扣案之海洛因包（驗餘淨重合│
│    │      │國小附│      │之0000000000號行│        │計零點捌玖零公克），均沒收│
│    │      │近    │      │動電話聯絡後，再│        │銷燬之。海洛因空包裝袋個、│
│    │      │      │      │由被告庚○○於同│        │未扣案之0000000000號SIM卡壹 │
│    │      │      │      │日，在左列地點，│        │片，均沒收。因販賣第一級毒品│
│    │      │      │      │交付第一級毒品海│        │所得之新臺幣壹仟元沒收，如全│
│    │      │      │      │洛因並收取價款。│        │部或一部不能沒收時，以其財產│
│    │      │      │      │                │        │抵償之。                    │
├──┼───┼───┼───┼────────┼────┼──────────────┤
│10  │98年1 │同上  │癸○○│同上            │1000元  │同上                        │
│    │月25日│      │      │                │        │                            │
│    │某時  │      │      │                │        │                            │
├──┼───┼───┼───┼────────┼────┼──────────────┤
│11  │98年3 │同上  │癸○○│癸○○以00000000│1000元  │庚○○、戊○○共同販賣第一級│
│    │月3日 │      │      │55號行動電話撥打│        │毒品，均累犯，庚○○處有期徒│
│    │某時  │      │      │被告庚○○所使用│        │刑捌年，戊○○處有期徒刑拾伍│
│    │      │      │      │之0000000000號行│        │年。扣案之海洛因包（驗餘淨│
│    │      │      │      │動電話聯絡後，再│        │重合計零點捌玖零公克），均│
│    │      │      │      │由被告戊○○於同│        │沒收銷燬之。海洛因空包裝袋│
│    │      │      │      │日，在左列地點，│        │個、扣案之BENQ牌行動電話機具│
│    │      │      │      │交付第一級毒品海│        │（內含0000000000號SIM卡壹片 │
│    │      │      │      │洛因並收取價款。│        │）壹支，均沒收。因販賣第一級│
│    │      │      │      │                │        │毒品所得之新臺幣壹仟元連帶沒│
│    │      │      │      │                │        │收，如全部或一部不能沒收時，│
│    │      │      │      │                │        │以其等財產抵償之。          │
├──┼───┼───┼───┼────────┼────┼──────────────┤
│12  │98年3 │同上  │癸○○│同上            │1000元  │同上                        │
│    │月4日 │      │      │                │        │                            │
│    │某時  │      │      │                │        │                            │
├──┼───┼───┼───┼────────┼────┼──────────────┤
│13  │98年2 │臺中市│辛○○│辛○○以00000000│1000元  │庚○○、戊○○共同販賣第一級│
│    │月26日│西屯區│      │44號行動電話撥打│        │毒品，均累犯，庚○○處有期徒│
│    │某時  │青海路│      │被告庚○○所使用│        │刑捌年，戊○○處有期徒刑拾伍│
│    │      │與上仁│      │之0000000000號行│        │年。扣案之海洛因包（驗餘淨│
│    │      │街口附│      │動電話聯絡後，再│        │重合計零點捌玖零公克），均│
│    │      │近    │      │由被告戊○○於同│        │沒收銷燬之。海洛因空包裝袋│
│    │      │      │      │日，在左列地點，│        │個、扣案之NOKIA牌行動電話機 │
│    │      │      │      │交付第一級海洛因│        │具（內含0000000000號SIM卡壹 │
│    │      │      │      │並收取價款。    │        │片）壹支，均沒收。因販賣第一│
│    │      │      │      │                │        │級毒品所得之新臺幣壹仟元連帶│
│    │      │      │      │                │        │沒收，如全部或一部不能沒收時│
│    │      │      │      │                │        │，以其等財產抵償之。        │
├──┼───┼───┼───┼────────┼────┼──────────────┤
│14  │98年3 │同上  │辛○○│同上            │1000元  │同上                        │
│    │月1日 │      │      │                │        │                            │
├──┼───┼───┼───┼────────┼────┼──────────────┤
│15  │98年3 │同上  │辛○○│同上            │1000元  │同上                        │
│    │月3日 │      │      │                │        │                            │
└──┴───┴───┴───┴────────┴────┴──────────────┘


司法院資訊處製作；財團法人民間司法改革基金會備份。
